臺灣高等法院刑事判決
108年度上易字第2272號
上  訴  人  
即  被  告  許煙溝
上列上訴人因傷害等案件，不服臺灣桃園地方法院108年度易字
第451號，中華民國108年8月27日第一審判決（起訴案號：臺灣
桃園地方檢察署108年度調偵字第135號），提起上訴，本院判決
如下：
    主  文
上訴駁回。
    事實及理由
一、本案經本院審理結果，認原審以上訴人即被告（下稱被告）
    許煙溝犯刑法第135條第1項妨害公務罪及民國108年5月29日
    修正前刑法第277條第1項傷害罪，依刑法第55條想像競合犯
    規定從一重論以修正前刑法第277條第1項傷害罪，處有期徒
    刑3月及諭知易科罰金之折算標準，核其認事用法及量刑均
    無不當，應予維持，爰引用原判決記載之事實、證據及理由
    （如附件），並補充如下。
二、被告上訴意旨略以：其當時係停車在桃園國際機場第一航廈
    停車場對面廢棄空廚之偏僻位置，其坐在駕駛座上睡著了，
    後來突然驚醒，發現後方有警車，其以為警察是要趕車，其
    就開走了，其沒有看到警員龔政嘉的手放在其車門把手上，
    也不知道龔政嘉是要對其盤查。至於龔政嘉之敏盛綜合醫院
    診斷證明書及病歷資料，因為該醫院是私人醫院，跟警方關
    係也很好，可見公信力有問題，龔政嘉縱使有傷亦非其造成
    的等語。
三、經查：
　　㈠告訴人龔政嘉之驗傷診斷證明書及病歷資料，均具有證據
      能力：
　　　被告於本院中，不同意檢察官所提龔政嘉之敏盛綜合醫院
      107年5月30日診斷證明書（偵卷第19頁）及該院回覆本院
      所檢附龔政嘉於107年5月29日至該院就診之病歷紀錄（含
      急診檢傷紀錄、醫囑單、急診護理記錄單、傷勢照片、門
      診病歷單，本院卷第173至189頁）具有證據能力，主要理
      由係認為該院係私人醫院，且與警方關係匪淺，公信力不
      足云云。惟按除顯有不可信之情況外，從事業務之人於業
      務上或通常業務過程所須製作之紀錄文書、證明文書，亦
      得為證據，刑事訴訟法第159 條之4 第2 款定有明文。又
      依醫師法第12條第1 項規定，醫師執行醫療業務時應製作
      病歷，該項病歷資料係屬醫師於醫療業務過程中依法所必
      須製作之紀錄文書，每一醫療行為雖屬可分，但因其接續
      看診行為而構成整體性之醫療業務行為，其中縱有因訴訟
      目的（例如被毆傷）而尋求醫師之治療，惟對醫師而言，
      仍屬其醫療業務行為之一部分，仍應依法製作病歷。從而
      依據該病歷資料而製成之診斷證明書與通常醫療行為所製
      作之病歷無殊，均屬刑事訴訟法第159 條之4 第2 款所稱
      之紀錄文書，依上述規定自應具有證據能力（最高法院10
      0 年度台上字第457 號判決意旨參照）。查上揭龔政嘉之
      敏盛綜合醫院107年5月30日診斷證明書及病歷紀錄，分別
      係該院負責檢驗、診斷龔政嘉傷勢之護理人員及醫師，依
      醫療法規定於通常醫療業務過程中製作之紀錄文書、證明
      文書，並無任何事證顯示製作之護理人員及醫師有何虛偽
      不實或誤載之情形，依上述規定，自有證據能力。被告徒
      以敏盛綜合醫院並非公立醫院，在地方上又與警方交好，
      是其出具之驗傷診斷書及病歷之公信力有疑問云云，顯係
      無任何事實基礎之個人片面臆測，自不足採。　　　
　　㈡被告確有對依法執行稽查勤務之警員龔政嘉施強暴妨害公
      務及傷害之行為，其所辯不足採信：
　　　⒈原判決已敘明，被告自106年3月起至107年6月中，已因
        非法以自用小型車作為營業車輛，遭警方開罰多達40餘
        次，並為內政部警政署航空警察局列管在案之非法經營
        汽車運輸業人士，且即使當時係在晚間11時之深夜，但
        被告將車輛停放在停車場入口處，亦有妨害或阻礙交通
        之可能，是警員龔政嘉巡邏該處時發現被告又有疑似非
        法攬客及違規停車之行為，因而上前稽查，係屬合法執
        行警察勤務（原判決第3至4頁）。　　　　
　　　⒉依證人即當時稽查被告之警員龔政嘉於檢察官偵查中證
        稱：其當時發現被告車輛違停在路旁，即先按喇叭及鳴
        蜂鳴器示意被告駛離，但被告不為所動，其就下車輕敲
        被告車窗，要被告出示證件，當時其一手扶住門把、一
        手壓住車門，駕駛車窗是透明的，被告正在休息，他醒
        過來看其一眼，並未照其指示出示證件，就急踩油門加
        速駛離，其反應不及被往前拖行數公尺，又因被告疾駛
        右轉而被甩到路旁等語（偵卷第44頁反面），此核與檢
        察官於偵查中勘驗執勤警車行車紀錄器畫面及攫取照片
        顯示（偵卷第22至25頁），當時警車先停於被告車輛後
        方響鳴警報器（蜂鳴器），但被告車輛不動，警車即駛
        至被告車輛之左側，龔政嘉下車走到被告車輛駕駛座旁
        ，面朝駕駛座、身體緊貼著駕駛座門，右手放在駕駛座
        門把上方，過了約2秒，被告即猛然啟動車輛，急速向
        前疾駛約10公尺並猛然右轉，龔政嘉即向左跌落地面等
        情相互一致。
　　　⒊參以被告於原審審理時供稱：其當時停在該處休息，並
        未聽到蜂鳴器或喇叭聲，其是聽到有人在敲車窗，所以
        驚醒，一看到是穿制服的警察，第一時間就想到要把車
        開走，沒有看到警員貼著車門等語（易字卷第54至58頁
        ）；於本院審理時亦為相同供述，並供稱：其當時一開
        始是躺著，駕駛座椅有放下來，其聽到有人敲車窗就轉
        過頭去看，看到好像是警察，當下就覺得趕快開走等語
        （本院卷第201至203頁）。
　　　⒋綜上可見，警方一開始係先開啟蜂鳴器，旋又開至被告
        車輛之左側，再由著警員制服之龔政嘉下車，緊靠著被
        告駕駛座車門、手敲車窗，並將右手搭在被告車輛駕駛
        座之門把上，又要求被告出示證件。以此情形，一般正
        常駕駛人必能清楚看見警員在旁要求停車接受稽查，自
        應遵循警員指示；更何況被告視覺、聽覺等感官能力相
        當正常，且供稱其原本係將駕駛座椅向後躺，在休息時
        發現警員敲其車窗，之後才加速駛離等情，可見被告在
        發現警員後，尚須起身並將座椅扶起，而非一發現警員
        即遽踩油門。是被告在扶起座椅之過程中，必能清楚看
        到龔政嘉緊靠在其駕駛座車門旁，且示意要其出示證件
        、接受稽查之姿態。以此足認，被告辯稱其未見龔政嘉
        緊靠其車門，亦不知要對其盤查云云，顯係卸責之詞，
        並不足採；反足認被告正係為逃脫警員之稽查，方不顧
        龔政嘉緊靠其車身之身體姿態，猶猛然加速向前疾駛以
        將龔政嘉自其車身甩開等事實。是以，被告藉由突然向
        前疾駛之舉，對正在執行道路交通稽查勤務之龔政嘉施
        強暴而妨礙公務，並有對之傷害之犯意及行為，致龔政
        嘉受有前揭敏盛綜合醫院診斷證明書及病歷資料所載之
        右掌擦傷、左肘擦傷、左膝挫傷及擦傷等傷害，即堪認
        定。
　　㈢綜上，被告確有於公務員依法執行職務時施強暴及傷害等
      犯行，至為明確。被告猶執前詞上訴，指摘原判決不當，
      並無理由，其上訴應予駁回。
據上論斷，應依刑事訴訟法第373條、368條，判決如主文。
本案經臺灣桃園地方檢察署檢察官王齡梓提起公訴，被告提起上
訴，臺灣高等檢察署檢察官吳廣莉到庭執行職務。
中　　華　　民　　國　 109　　年　　3 　　月　　26　　日
                  刑事第十四庭  審判長法　官  黃斯偉
                                      法　官  許泰誠
                                      法　官  紀凱峰
以上正本證明與原本無異。
不得上訴。
                                      書記官  朱家麒
中　　華　　民　　國　 109　　年　　3 　　月　　27　　日
附錄：本案論罪科刑法條全文　　　　　　　　　　　　　　　
修正前中華民國刑法第277條第1項
傷害人之身體或健康者，處 3 年以下有期徒刑、拘役或 1 千元
以下罰金。